【裁判字號】    99,上易,109
【裁判日期】    990224
【裁判案由】    過失傷害
【裁判全文】
臺灣高等法院刑事判決                 99年度上易字第109號
上  訴  人  臺灣板橋地方法院檢察署檢察官
被      告  乙○○
上列上訴人因被告過失傷害案件，不服臺灣板橋地方法院98年度
易字第2141號，中華民國98年9月30日第一審判決（起訴案號：
臺灣板橋地方法院檢察署98年度偵字第21053號，原審改行簡式
審判程序），提起上訴，本院判決如下：
    主  文
原判決撤銷。
乙○○犯過失傷害罪，處拘役參拾日，如易科罰金，以新台幣壹
仟元折算壹日。
    事  實
一、乙○○於民國97年12月16日晚間9 時30分許，前往台北縣新
    莊市○○路251 巷20號卡拉ＯＫ店前，尋找友人朱南彬之女
    友甲○○，嗣與甲○○因細故發生爭執，甲○○即撥打電話
    通知朱南彬及郭川德（甲○○之弟）到場處理，乙○○因而
    心生不滿，與朱南彬、郭川德發生口角後，本應注意於持刀
    之狀態不得任意揮舞，避免旁人遭到波及，而依當時情形，
    並無不能注意之情事，竟疏未注意，自隨身攜帶之包包內取
    出水果刀一把，朝郭川德方向揮舞，適甲○○在旁欲勸阻，
    遭乙○○持刀不慎劃傷，受有左手拇指撕裂傷、左胸壁撕裂
    傷等傷害。
二、案經甲○○訴由台灣板橋地方法院檢察署檢察官偵查起訴。
    理  由
一、本件被告乙○○及檢察官對於本判決下引之證據，均明示同
    意引用為本案證據(見本院卷第20頁背面)，且迄言詞辯論終
    結前亦未表示異議，本院審酌該等言詞供述及書面作成時之
    情況認為適當，依刑事訴訟法第159條之5之規定，均有證據
    能力。
二、被告乙○○於審理期日，無正當理由未到庭，其於原審及本
    院準備程序中，固不否認於上開時地不慎傷害告訴人甲○○
    ，惟矢口否認持刀犯行，辯稱：伊係持畚箕傷害云云。惟查
    ，被告係持刀傷害甲○○之情，業據證人即告訴人甲○○與
    偵查中指證綦詳，核與證人即現場目擊者朱南彬、郭順德於
    偵查中所證情節相符，復有行政院衛生署台北醫院診斷證明
    書、病歷資料等件在卷足憑，參諸告訴人甲○○所受之刀傷
    係屬刀傷，復有行政院衛生署台北醫院98年5月21日北醫五
    字第098000500 5號函可憑，足見被告係持刀傷害告訴人，
    是其上揭辯解，顯與事實不符，無足採信，其有傷害犯行，
    事證明確，應依法論科。
三、核被告所為，係犯刑法第284條第1項之過失傷害罪。原審為
    被告論罪科刑，固非無見，然被告並未坦承持刀犯案，原審
    就被告於原審辯解「我是用畚箕」等語(見原審卷16頁背面)
    置而未論，僅泛載「於本院審理時坦承不諱」，顯與卷證資
    料不符。檢察官依循告訴人甲○○之請求上訴指稱本件量刑
    太輕固無理由，然原判決既有上開可議之處，自應由本院撤
    銷改判，審酌被告之素行、過失程度、告訴人所受傷勢、犯
    罪所生危害等一切情狀，量處如主文所示之刑，並諭知易科
    罰金之折算標準，以示懲儆。至於被告用以傷害之水果刀，
    並未扣案，亦無證據證明係被告所有，爰不予宣告沒收。
四、被告乙○○經合法傳喚，無正當理由而未於審判期日到庭，
    爰不待其陳述逕為判決。
據上論斷，應依刑事訴訟法第371條、第369條第1項前段、第364
條、第299條第1項前段，刑法第284條第1項、第41條第1項前段
，刑法施行法第1條之1，判決如主文。
本案經檢察官陳國鳴到庭執行職務。
中    華    民    國    99    年    2     月    24    日
                  刑事第二十二庭審判長法  官  郭雅美
                                      法  官  李麗珠
                                      法  官  洪于智
以上正本證明與原本無異。
不得上訴。
                                      書記官  強梅芳
中    華    民    國    99    年    2     月    25    日
附錄：本案論罪科刑法條全文
中華民國刑法第284條
（過失傷害罪）
因過失傷害人者，處 6 月以下有期徒刑、拘役或 5 百元以下罰
金，致重傷者，處 1 年以下有期徒刑、拘役或 5 百元以下罰金
。
從事業務之人，因業務上之過失傷害人者，處 1 年以下有期徒
刑、拘役或 1 千元以下罰金，致重傷者，處 3 年以下有期徒刑
、拘役或 2 千元以下罰金。

司法院資訊處製作；財團法人民間司法改革基金會備份。
